# 求助陈老师，收购一家公司，为商标权

提问人：panyps 时间：2014-12-09 21:47:05
A公司收购非同一控制下企业B公司，目的是要B公司的资质，评估师将其评为“商标权”，公允价值 690 万元。B公司原本单家报表上没有将这个资质或“商标权”入账，且B公司的原股东在股权交易之前将B公司的资产和负债都剥离了，于是交易日B公司没有业务，相当于一个壳公司。A公司的支付对价是 790 万元。A公司的本是业务需要用到B公司的这个资质。请问，A公司单家层面和合并报表层面应该分别如何进行会计处理？谢谢！

回答人：chenyiwei
B公司被收购时处于“空壳”状态，不构成企业合并准则及其应用指南和讲解所指的“业务”，因此A公司收购B公司股权不是企业合并。A公司应按实际股权收购价款和相关交易费用之和作为长期股权投资成本。在合并报表层面，收购价款扣除B公司账面剩余资产和负债的公允价值之后的差额全部确认为“无形资产——特许资质”，不确认商誉，也没有递延所得税影响。 更正：根据“枫林晚”网友的提醒，将“商标权”修改为“特许资质”。该资质同样符合无形资产的可辨认性标准。

提问人：panyps 时间：2014-12-10 19:19:53
非常感谢！补充：合并报表层面，是要确认 690 万的无形资产-商标权(评估的公允价值)，然后再确认 100 万的无形资产-特许资质(即收购价款 790 万扣除B公司账面剩余资产和负债的公允价值 690 万之后的差额)？？

回答人：chenyiwei
请首先关注商标权是否确实存在、评估值是否合理及公允。如果确实存在一项公允价值为 690 万的商标权，可以如你所述处理；否则790 万应全部归属于特许资质。